---
output: github_document
params:
  main_repo: main-visualizacao
  trilha_clean: visualizacao
  turma: 202204-visualizacao
  nome_curso: Visualização de dados
  num_aula: '0'
  download_material: 'TRUE'
---

<!-- README.md is generated from README.Rmd. Please edit that file -->

```{r, include = FALSE}
knitr::opts_chunk$set(
  collapse = TRUE,
  comment = "#>",
  echo = FALSE
)

library(magrittr)
```

## Informações importantes

```{r results='asis'}
if(params$download_material == TRUE){
  glue::glue("- [Clique aqui](https://github.com/curso-r/{params$main_repo}/raw/master/material_do_curso.zip) para baixar o material do curso.")
}
```

- Nosso blog: [https://curso-r.com/blog/](https://curso-r.com/blog/)

- Nossos livros: [Ciência de Dados em R](https://livro.curso-r.com/) e [Zen do R](https://curso-r.github.io/zen-do-r/)

## Dúvidas

Fora do horário de aula ou monitoria:

- perguntas gerais sobre o curso deverão ser feitas no Classroom.

- perguntas sobre R, principalmente as que envolverem código, deverão ser enviadas no [nosso fórum](https://discourse.curso-r.com/).

## Slides

```{r}
paths <- CursoRopen:::list_github_files(params$main_repo, "slides/", "*html$") %>% 
  tibble::enframe(value = "paths") %>% 
  dplyr::filter(!stringr::str_detect(paths, "figure-html")) %>% 
  dplyr::mutate(file_path_sem_extencao = tools::file_path_sans_ext(paths)) %>% 
  dplyr::select(-name)


paths_pdf <- CursoRopen:::list_github_files(params$main_repo, "slides/", "*pdf$") %>% 
  tibble::enframe(value = "paths_pdf") %>% 
  dplyr::mutate(file_path_sem_extencao = tools::file_path_sans_ext(paths_pdf)) %>%
  dplyr::select(-name)

dplyr::left_join(paths, paths_pdf, by = "file_path_sem_extencao") %>% 
  dplyr::mutate(
    slide = paths,
    link = paste0("https://curso-r.github.io/", params$main_repo, "/", slide),
    slides = glue::glue("[{basename(slide)}]({link})"),
    slide_pdf = paths_pdf,
    link_pdf = paste0("https://curso-r.github.io/", params$main_repo, "/", slide_pdf),
    pdf = glue::glue("[{basename(slide_pdf)}]({link_pdf})")
  ) %>% 
  dplyr::filter(!stringr::str_detect(slide, "_files/")) %>%
  dplyr::select(slides, pdf) %>% 
  knitr::kable()
```


## Scripts por trás dos slides

```{r}
pasta <- "exemplos_de_aula/"

knitr::kable(
  tibble::tibble(
    script = CursoRopen:::list_github_files(params$main_repo, pasta, ".R$"),
    link = paste0(
      "https://github.com/curso-r/",
      params$main_repo,
      "/blob/master/",
      script
    )
  ) %>%
    dplyr::mutate(script = glue::glue("[{script}]({link})")) %>%
    dplyr::select(script)
)
```

## Parte prática das aulas

```{r}
pasta <- "/praticas"

hh <- httr::add_headers()
req <- httr::GET(paste0(
  "https://api.github.com/repos/", 
  "curso-r", "/", "202204-visualizacao", "/git/trees/main?recursive=1"
), hh)
arquivos <- unlist(
  lapply(httr::content(req)$tree, "[", "path"), 
  use.names = FALSE
)
arquivos <- grep("praticas", arquivos, value = TRUE, fixed = TRUE)
arquivos <- grep("R$", arquivos, value = TRUE)

tab <- tibble::tibble(
    script = arquivos,
    link = paste0(
      "https://github.com/curso-r/",
      params$turma,
      "/blob/main/",
      script
    )
  ) %>%
    dplyr::mutate(script = glue::glue("[{script}]({link})")) %>%
    dplyr::select(script)

if (nrow(tab) > 0) {
  knitr::kable(tab)
} else {
  "Os arquivos serão disponibilizados após a primeira aula"
}
```


## Lição de casa

```{r}
tibble::tibble(
  nome = CursoRopen:::list_github_files(params$main_repo, "exercicios/"),
  link = paste0("https://curso-r.github.io/", params$main_repo, "/", nome),
  exercicio = glue::glue("[{nome}]({link})")
) %>%
  dplyr::filter(
    !stringr::str_detect(nome, "resolucao_"),
    stringr::str_detect(nome, "R$")
  ) %>% 
  dplyr::select(exercicio) %>% 
  knitr::kable()
```


## Trabalhos finais premiados

```{r echo=FALSE}
tibble::tibble(
  nome = c(
    "Amilcar L. do Prado G. Gramacho",
    "Saulo Valentim"
  ),
  script = c(
    "https://github.com/amilcar-pg/dia_a_dia_amigos", 
    "https://github.com/curso-r/202204-visualizacao/blob/main/trabalhos_premiados/visualizacao_board_games.Rmd"
  ),
  link = c(
    "https://amilcar-pg.github.io/dia_a_dia_amigos/#1", 
    "https://curso-r.github.io/202204-visualizacao/trabalhos_premiados/visualizacao_board_games.html"
  )
) |> 
  dplyr::mutate(dplyr::across(
    -nome, 
    .fns = \(.x) stringr::str_glue("[{dplyr::cur_column()}]({.x})")
  )) |> 
  knitr::kable()

```



## Material extra

Referências extras relacionadas com o conteúdos das aulas, ou materiais que comentamos quando tiramos dúvidas (não necessariamente são relacionadas com o conteúdo da aula).

```{r echo=FALSE, message=FALSE}
safe_buscar_materiais_extras <- purrr::possibly(
  .f = function(main_repo = params$main_repo, 
                trilha_clean = params$trilha_clean){
    library(magrittr, include.only = "%>%")
    googlesheets4::gs4_deauth()
    googledrive::drive_deauth()
    
    id_spreadsheet <- "1YV2vz52u2HXw1IhjrJ7dGhk7sim-9zRM" %>%
      googledrive::as_id() %>%
      googledrive::drive_ls() %>%
      dplyr::filter(name %in% params$trilha_clean) %>%
      dplyr::pull(id) %>%
      googlesheets4::as_sheets_id()
    
    
    id_spreadsheet %>%
      googlesheets4::read_sheet(stringr::str_remove(main_repo, "main-")) %>%
      dplyr::mutate(link = glue::glue("[{desc}]({url})")) %>%
      dplyr::select(-desc,-url) %>%
      dplyr::arrange(aula) %>%
      dplyr::select(-aula) |> 
      # dplyr::filter(aula <= params$num_aula) %>%
      knitr::kable(col.names = c("Tema", "Descrição")) 
  }, "erro")


tabela <- safe_buscar_materiais_extras()

if (tabela[1] == "erro") {
  print("Verificar tabela de materiais extras")
} else{
  tabela
}

```

## Redes sociais da Curso-R


Youtube: https://www.youtube.com/c/CursoR6/featured

Instagram: https://www.instagram.com/cursoo_r/

Twitter: https://twitter.com/curso_r

Linkedin: https://www.linkedin.com/company/curso-r/

Facebook: https://www.facebook.com/cursodeR



```{r include=FALSE}
# Criar arquivo _config.yml
if(params$download_material == TRUE){
  glue::glue('theme: jekyll-theme-minimal', '\n',
             "logo: assets/logo.png", '\n',
             "title: {params$nome_curso}", '\n',
             "show_downloads: true", '\n',
             "link_material: 'https://github.com/curso-r/{params$main_repo}/raw/master/material_do_curso.zip'", '\n'
             
  ) %>%
    readr::write_lines( "_config.yml")
}

if(params$download_material == FALSE){
  glue::glue('theme: jekyll-theme-minimal', '\n',
             "logo: assets/logo.png", '\n',
             "title: {params$nome_curso}", '\n',
             "show_downloads: false", '\n') %>%
    readr::write_lines( "_config.yml")
}
```
